【裁判字號】    98,交聲,2
【裁判日期】    980120
【裁判案由】    違反道路交通管理處罰條例聲明異議
【裁判全文】
臺灣臺北地方法院交通事件裁定           98年度交聲字第2號
原處分機關  臺北市交通事件裁決所
異  議  人
即受處分人  甲○○
上列異議人即受處分人因違反道路交通管理處罰條例案件，對於
台北市交通事件裁決所中華民國97年12月23日所為之處分（原處
分案號：北市裁罰字第裁22-AEW715587號），聲明異議，本院裁
定如下：
    主  文
異議駁回。
    理  由
一、按紅實線，設於路側，用以禁止臨時停車，道路交通標誌標
    線號誌設置規則第149條第1項第1款第5目定有明文；又汽車
    臨時停車時，在設有禁止臨時停車標誌、標線處所不得臨時
    停車，道路交通安全規則第111條第1項第3款亦定有明文。
    次按汽車駕駛人在設有禁止臨時停車標誌、標線處所臨時停
    車者，處新臺幣（下同）300元以上600元以下罰鍰，道路交
    通管理處罰條例第55條第3款亦定有明文。
二、本件異議人即受處分人甲○○於民國97年12月7日10時0分許
    ，駕駛之車牌號碼DB-1260號自用一般小客貨車，在臺北市
    ○○路○段萬芳醫院前，劃設有禁止臨時停車之紅色標線路
    段臨時停車，經臺北市政府警察局文山第二分局員警以違反
    道路交通管理處罰條例第55條第3款之規定當場掣單舉發。
    嗣因異議人於應到案日期前向原處分機關提出申訴，原處分
    機關請舉發單位查覆結果，仍認異議人有前揭違規行為，遂
    於97年12月23日依道路交通管理處罰條例第55條第3款及違
    反道路交通管理事件統一裁罰標準表規定，裁處異議人罰鍰
    300元。
三、異議意旨略以：伊係於當日載人到萬芳醫院前下車，因車上
    貨物掉落會影響開車，才在車上整理一下，前後不到2、3分
    鐘，員警就走過來向伊要證件直接開單，很不合理，伊向員
    警反應，員警卻說謊表示事先有鳴笛並以手勢指揮伊駛離未
    果才開單云云。
四、經查：本件異議人坦承其有於前揭時日駕駛車牌號碼DB-1
    260 號自用小客貨車，因讓車上乘客下車及整理車上掉落之
    貨物，而未熄火停車在臺北市○○路○段萬芳醫院前劃設有
    禁止臨時停車之紅色標線路段前約不到2、3分鐘之事實，且
    經證人即舉發員警乙○○證述在卷，並有原舉發機關即臺北
    市政府警察局文山第二分局97年12月18日北市警文二分交字
    第09733340300號書函及違規地點之照片在卷可證。按所謂
    臨時停車係指「車輛因上、下人、客，裝卸物品，其引擎未
    熄火，停止時間未滿3分鐘，保持立即行駛之狀態」，道路
    交通管理處罰條例第3條第9款定有明文，是異議人因讓乘客
    下車及整理車上貨物，而未熄火停於上開路段未滿3分鐘，
    自屬前揭規定所謂之臨時停車，從而，異議人有在禁止臨時
    停車標線處所臨時停車之事實，已堪認定。至於異議人雖稱
    員警於開單前並未先鳴笛或以手勢指揮伊駛離云云，惟依前
    揭道路交通管理處罰條例第55條第3款之規定可知，行為人
    只要有在設有禁止臨時停車標誌、標線處所臨時停車之行為
    ，即可加以處罰，並不以行為人需先經員警驅離而不駛離為
    其處罰之要件，是不論員警是否有先鳴笛並以手勢指揮叫其
    駛離，均無礙其有違規臨時停車事實之認定，異議人執此辯
    稱其並無違規臨時停車云云，自非可採。
五、綜上所述，本件異議人駕駛上開車輛確有在禁止臨時停車處
    所臨時停車之違規行為。原處分機關依前揭道路交通管理處
    罰條例第55條第3款及違反道路交通管理事件統一裁罰基準
    表之規定，裁處異議人罰鍰300元，核無違誤，本件異議為
    無理由，應予駁回。
據上論斷，應依道路交通案件處理辦法第19條，裁定如主文。
中    華    民    國    98    年    1     月    20    日
                  交通法庭法  官  李宜娟
以上正本證明與原本無異
如不服本裁定應於送達後5日內向本院提出抗告狀
                          書記官  張華瓊
中    華    民    國    98    年    1     月    23    日


司法院資訊處製作；財團法人民間司法改革基金會備份。
